臺灣桃園地方法院刑事判決　　　　　　　　　　　　　九十年度訴字第一一三五號
　　公　訴　人　臺灣桃園地方法院檢察署檢察官
　　被　　　告　丁○○　男　五.
　　選任辯護人　陳萬發律師
　　　　　　　　徐建弘律師
右列被告因違反稅捐稽徵法案件，經檢察官提起公訴（八十九年度偵字第一六四五六
號）及移送併辦（九十年度偵字第一二五九八號），本院判決如左︰
    主  文
丁○○公司負責人為納稅義務人，以不正當方法逃漏稅捐，處有期徒刑貳月，如易科
罰金以佰元折算壹日。又公司負責人為納稅義務人，以不正當方法逃漏稅捐，處有
期徒刑貳月，如易科罰金以佰元折算壹日。又公司負責人為納稅義務人，以不正當
方法逃漏稅捐，處有期徒刑貳月，如易科罰金以佰元折算壹日。又共同連續行使偽
造私文書，足以生損害於公眾及他人，處有期徒刑月，如易科罰金以佰元折算壹
日，未扣案之偽造之「庚○○」印章壹枚、俐銘企業有限公司八十四至八十六年各月
薪資表上偽造之「庚○○」印文共拾陸枚，均沒收。應執行有期徒刑捌月，如易科
罰金以佰元折算壹日。未扣案之偽造之「庚○○」印章壹枚、俐銘企業有限公司八
十四至八十六年各月薪資表上偽造之「庚○○」印文共拾陸枚，均沒收。
    事  實
一、丁○○係設於桃園縣平鎮市○○路○段四五巷八八弄二十一號納稅義務人「俐銘
    企業有限公司」（下稱俐銘公司）之負責人，為該納稅義務人之代表人，並為從
    事填報各類所得稅扣繳暨免扣繳憑單及營利事業所得稅結算申報書業務之人，其
    與在俐銘公司擔任廠長之配偶辛○○（未據公訴人起訴）均明知其配偶辛○○之
    姐庚○○僅於八十四年、八十五年間在俐銘公司從事代工，共僅支領薪資所得新
    台幣（下同）五萬元，及庚○○之配偶己○○從未受僱於俐銘公司並支薪，為圖
    逃漏該公司營利事業所得稅，自八十五年起至八十七年申報八十四年度至八十六
    年度營利事業所得稅期間，二人乃基於概括犯意聯絡，先後利用不知情之會計師
    在各年度接續在其業務上所製作之屬會計憑證之薪資表、及非屬會計憑證之各類
    所得稅扣繳暨免扣繳憑單及營利事業所得稅結算申報書上，虛偽記載庚○○於八
    十四年間領有十二萬元，於八十五年間領有二十四萬元，於八十六年間領有二十
    四萬元，己○○於八十四年間領有二十八萬八千元，於八十五年間領有十九萬七
    千元，於八十六年間領有六萬元之薪資所得等不實事項，並將其等事先利用不知
    情之刻印店人員偽造之「庚○○」印章一枚，及自不知情之謝明峻（為庚○○之
    弟）處所取得先前己○○將其所有土地出租予謝明峻作為廠房，因謝明峻需要申
    請用電而交付予謝明峻之「己○○」印章一枚，交由不知情之某不知名會計師蓋
    用在所製作之俐銘公司八十四年至八十六年之每月薪資表上，而偽造庚○○及己○○確有自八十四年至八十六年每月均自俐銘公司支領該薪資表所填載薪資款項
    之收據私文書，而盜用「己○○」印章並偽造「庚○○」印文共三十六枚，足以
    生損害於庚○○及己○○本人。該名會計師並將所填製俐銘公司八十四年度至八
    十六年度分別支付庚○○及己○○上開薪資款項之薪資表、各類所得稅扣繳暨免
    扣繳憑單及營利事業所得稅結算申報書，持向財政部臺灣省北區國稅局（下稱北
    區國稅局）申報而行使之，以此不正當方法逃漏俐銘公司八十四年度至八十六年
    度營利事業所得稅共計二十五萬七千八百三十九元，足以生損害於稅捐稽徵機關
    對於稅捐課徵之正確性及庚○○、己○○之權益。嗣因庚○○接獲北區國稅局綜
    合所得稅核定通知書時，始查悉上情。
二、案經庚○○、己○○訴由台灣桃園地方法院檢察署檢察官偵查起訴。
    理  由
一、訊據被告丁○○固坦承其為俐銘公司負責人之情，惟矢口否認有何右開犯行，辯
    稱：庚○○、己○○確實有在俐銘公司擔任作業員，做些五金加工，薪資是以加
    工件數計算，每月薪津不一定，庚○○、己○○二人之應繳稅額都是他們自行至
    金融機構去繳納的，如果他們沒有在伊公司領薪水又何以會去繳納稅額，且俐銘
    公司都是伊太太辛○○及公司的會計在處理，辛○○是副廠長，伊只是名義上負
    責人而已，章都是由會計在管，會計都是聽由伊太太在做事，應由伊太太辛○○
    負責才是云云。經查：
（一）右開犯行，業據告訴人庚○○及己○○分別於偵查中及本院審理時指述詳確，
      並經證人甲○○、乙○○於本院審理時證述屬實，並有己○○八十四年度及八
      十六年度，庚○○八十四年度財政部台灣省北區國稅局綜合所得稅核定通知書
      影本各一份、財政部台灣省北區國稅局中壢稽徵所九十一年十二月二十四日北
      區國稅中壢一字第０九一０００九六０一號函、庚○○及己○○自八十四年至
      八十六年之扣繳憑單各一份、俐銘公司八十四至八十六年度營利事業所得稅結
      算申報書影本、及俐銘公司八十四年至八十六年度營利事業所得稅結算申報核
      定通知書影本各一份、俐銘公司八十五年一月至十二月之薪資表影本共十二紙
      附卷可稽。而參諸被告於偵查中先稱伊是俐銘公司負責人，有參與俐銘公司之
      經營，報稅是辛○○（詳八十九年度偵字第一六四五六號偵查卷第十三頁）等
      語，後又稱伊有幫忙參與發包代工（詳台灣桃園地方法院檢察察八十九年度偵
      字第二一五六號第十八頁）等語，嗣再改稱俐銘公司所有事都是交由辛○○去
      處理，己○○有無在俐銘公司工作要問辛○○（詳前開檢察署八十九年度他字
      第二六七０號偵查卷第七頁），於本院審理時則又改辯稱伊只是俐銘公司名義
      上負責人，辛○○才是實際負責人，庚○○及己○○確實有在俐銘公司工作云
      云，其前後就有關其本身究有無參與俐銘公司之經營及告訴人庚○○、己○○
      究有無在俐銘公司工作並支薪等情，前後所述內容有所歧異，顯堪疑義，而衡
      情被告丁○○在第一次偵查中在毫無防備之情況下所為陳述，顯較事後權衡利
      弊得失後再修正之飾詞真實可採，堪認被告在偵查中所供稱伊有參與俐銘公司
      經營及發包代工等情屬實。再觀諸證人辛○○於偵查中證稱領錢都是領現金，
      他拿來多少就給他多少錢，未登記，多少錢就給多少，無簽收，若有爭議當時
      就有爭議云云，嗣又改稱非正式員工如委外加工，付給報酬給現金，只註明時
      間，給付何人多少錢，內部會計就登記支付何人多少金額，依此方式報稅云云
      （詳前開檢察署八十九年度偵字第一六四五六號偵查卷第十三頁背面、第三十
      三頁），非但前後矛盾，且亦衡與一般營業事業莫大就支領薪資者造具帳冊以
      便年度報稅時得列入營業成本以扣抵營利事業所得稅之常情有違，猶與證人辛○○嗣後應檢察官要求而提出告訴人二人在利銘公司八十五年一月至十二月之
      薪資表之事實相佐，其上開證詞自非屬實，殊難憑採。析上各節，告訴人庚○○、己○○所為指述，尚非子虛杜撰，應堪採信。
（二）次查告訴人庚○○於偵審中一再指稱其僅有於八十四年、八十五年向以謝明峻
      為負責人之大地倉有限公司領取家庭代工，係其與鄰居共同製作，總共領不到
      五萬元，其本身僅領約二萬元所得云云。查告訴人庚○○雖指稱其與鄰人共同
      所作之家庭代工不到五萬元等語，惟其亦無從舉證證明究共領取多少薪資，應
      以五萬元為可信。再查證人謝明峻於偵查中證稱（庚○○接洽者）不一定是我
      ，我也是俐銘公司股東之一，我若提供他貨也是自俐銘公司來等語屬實，而謝
      明峻與庚○○、辛○○為親姐弟，業據告訴人庚○○證述在卷，證人謝明峻與
      告訴人庚○○及被告丁○○之配偶辛○○均屬至親，衡情應無偏袒任何一方之
      必要，稽以證人謝明峻復為俐銘公司股東之一，有俐銘公司變更登記事項卡可
      憑，是證人謝明峻前開所證應屬真實，堪可採信，足認告訴人庚○○確有於八
      十四年、八十五年間向俐銘公司支領五萬元之代工所得無訛，告訴人庚○○指
      稱其於八十四年、八十五年因作家庭代工所領取之五萬元所得，係向大地倉有
      限公司負責人謝明峻領取材料加工之所得，非向俐銘公司領取之家庭代工云云
      ，顯屬誤解，其此部指述自不足採。復查證人辛○○於偵查中證稱：「：：：
      己○○太太庚○○會到我公司來拿材料回家去加工。（該年度薪津如何發放？
      ）都是他太太來領錢」」（詳八十九年他字第二六七０號偵查卷第七頁背面及
      第八頁）」等語，而告訴人庚○○對其有於八十四年、八十五年間在俐銘公司
      共支領五萬元代工薪資等情亦不否認，則證人辛○○所證庚○○有至俐銘公司
      拿材料回去加工，是庚○○來領錢等語，顯符合實情，惟庚○○縱有至俐銘公
      司拿材料回家加工，亦屬以庚○○名義向俐銘公司代工，其將俐銘公司之代工
      材料分配予其他鄰人加工，再依比例給付報酬，亦屬庚○○與其鄰人間之內部
      分配問題，形式上既僅庚○○向俐銘公司拿取材料代工，領取薪資者亦以庚○○名義為之，其餘幫忙之鄰人即非屬俐銘公司受僱之員工，就俐銘公司而言其
      就告訴人庚○○此部實際支出之薪資五萬元部分所填載之薪資表、扣繳憑單、
      營利事業所得稅申報書上亦應以庚○○名義製作，是告訴人庚○○指稱伊僅領
      有二萬元所得亦屬有誤，附此敘明。
（三）辯護意旨謂庚○○及己○○早已收到扣繳憑單何以時隔數年始提出告訴，且告
      訴人亦有親自去繳納應補稅額，顯見渠等二人確有該薪資屬實云云。查告訴人
      己○○八十四年度經核定應納稅額七千三百八十元，於八十六年十一月二十二
      日在台灣銀行平鎮分行以現金繳納，八十五年度所得額則未達起徵點而未申報
      ，另八十六年度應納稅額一千五百六十元則未繳納，庚○○八十四年度應納稅
      額六百零五元，於八十六年十一月十三日在桃園縣平鎮市農會廣興分部以現金
      繳納等情，雖有財政部台灣省北區國稅局中壢稽徵所九十一年七月十一日北區
      國稅中壢徵第０九一一０一九一七０號函、九士一年八月二十日北區國稅中壢
      徵字第０九一一０二二四二八號函、桃園縣平鎮市農會九十一年九月二十三日
      桃平市農廣信字第三一七八號函、台灣銀行平鎮分行九十一年九月十八日銀鎮
      營字第０九一０一０三六六二一號函可稽。查告訴人庚○○及己○○均一致否
      認有去補繳納上開稅額，指稱是被告自行繳納等語，姑不論告訴人二人所陳是
      否屬實，然觀之告訴人二人之八十四年度應納稅額雖已經補繳，惟均係遲至八
      十六年十一月間始有補繳紀錄，顯見告訴人二人非於所得年度次年申報所得稅
      時即自行申報繳納而來，核與告訴人二人指稱渠等根本不知俐銘公司虛偽申報
      薪資一事有契合之處。再者前述補繳紀錄均係以現金繳納，任何人只要持有補
      繳稅額通知書即可自行前往繳納，毋須本人親自繳納，事理至明，徵之被告為
      告訴人庚○○之親姐夫，告訴人因念及親屬關係而隱忍未揭發其惡行，或自行
      補繳稅額，或因被告前開犯行為告訴人所知悉因理虧而代為繳納等原因均有可
      能，且均無悖離常情之處，是縱有前述告訴人二人之八十四年度所得稅額之補
      繳紀錄，尚不得據為有利於被告之認定。又證人即俐銘公司員工戊○○於本院
      審理時證稱：「：：：我認識庚○○及己○○，是庚○○在八十三、四年間有
      到我們公司拿加工回去作，我有看過己○○去，他們的薪資部分我不清楚不是
      我負責，我只是看過」等語，及證人即庚○○之母親丙○○於本院審理時證稱
      ：「庚○○是我女兒，己○○和丁○○是我女婿，我有到過俐銘公司幫忙作手
      工，我有空就會去，庚○○在帶小孩所以將俐銘公司的代工拿回去作，做了一
      兩年，是有拿薪水，但不知道庚○○領多少薪水，己○○可能有在家裡幫忙作
      ，我不知道是否有向俐銘公司領錢」等語，上開二位證人雖均證述有看過庚○○至俐銘公司拿取家庭代工予以加工之情，然其等亦均證述不清楚庚○○領取
      多少薪資，又證人戊○○雖亦證述有看過己○○「去」俐銘公司，證人丙○○
      復證述己○○「可能」有在家裡幫忙作加工云云，均無從證明己○○確有受僱
      於俐銘公司並支薪之事實，是上開證人之證詞自亦無從據為有利於被告事實之
      認定。
（四）末查被告丁○○為俐銘公司之負責人，有俐銘公司變更登記事項卡一份在卷可
      憑，且被告丁○○亦有實際參與俐銘公司經營及發包代工情事，有如前述，及
      被告丁○○於偵審中一再供稱俐銘公司有關報稅資料均由辛○○交給會計處理
      等語，亦為證人辛○○於偵審中供證上情屬實，再觀諸利銘公司股東共僅五人
      ，其中被告為俐銘公司之負責人，其配偶辛○○在俐銘公司擔任廠長（依被告
      所供係副廠長）一職，辛○○及其弟謝明峻又均為俐銘公司股東之一，有前述
      俐銘公司變更登記事項卡可考，俐銘公司顯然為一家族性企業，而被告既為俐
      銘公司之負責人，其配偶辛○○又實際參與該公司業務且為公司股東，衡情被
      告又豈有置身度外而就俐銘公司經營之業務及代工發包情形有不知之理，況被
      告於偵查中亦已坦認有實際參與俐銘公司經營之情，又俐銘公司有關報稅資料
      既由辛○○彙整交給會計師報稅，辛○○復亦實際參與俐銘公司業務運作，益
      證被告與辛○○均係明知告訴人庚○○在俐銘公司僅支薪五萬元及告訴人己○○在俐銘公司未曾工作並支薪，猶以前開不實之資料，委由不知情之會計師將
      之登載於各該薪資表、扣繳憑單、及營利事業所得稅結算申報書上，並據以申
      報營利事業所得稅而行使，被告與辛○○二人顯有犯意聯絡至明。
（五）至財政部台灣省北區國稅局中壢稽徵所依本院所囑核計俐銘公司八十四年至八
      十六年度逃漏營利事業所得稅額之該所九十一年十二月二十三日北區國稅中壢
      一字第０九一０００九六八九號函，因計算俐銘公司逃漏營利事業所得稅之基
      準有誤（該所誤以俐銘公司於八十四年及八十五年各給付庚○○五萬元，餘均
      屬虛報為計算基準），自不得援引為本件俐銘公司逃漏營利事業所得稅額之依
      據，附此敘明。
（六）綜右所陳，本件事證明確，被告所持之諸多辯解，無非事後飾卸之詞，均不足
      採信。其犯行洵堪認定，應依法論科。
二、按稅捐稽徵法第四十七條第一款之規定，係將納稅義務人之公司之責任，基於刑
    事政策之考慮，於其應處徒刑範圍內，轉嫁於公司之負責人，故此情形而受罰之
    公司負責人，乃屬於「代罰」之性質，其既非逃漏稅捐之納稅義務人，當無所謂
    基於概括犯意逃漏稅捐，亦無所謂與他人有逃漏稅捐之犯意聯絡及行為分擔之可
    言（最高法院八十五年台上字第六０六五號判決參照），又該條款所稱公司負責
    人係指公司法第八條規定所謂公司負責人，且實際參與公司業務執行之人（最高
    法院八十六度台上字第二五七０號判決參照）。又「各類所得扣繳暨免扣繳憑單
    」係由扣繳義務人依所得稅法第九十二條規定所製作之單據，為業務上製作之文
    書，而商業會計法第十五條所稱之會計憑證，計分原始憑證及記帳憑證二類，原
    始憑證計有外來憑證、對外憑證、內部憑證三類，記帳憑證有收入憑證、支出憑
    證及轉帳憑證三類；而各類所得扣繳暨免扣繳憑單，並非上列原始憑證、或記帳
    憑證，非屬商業會計法第十五條所規定之商業會計憑證（最高法院九十一年度台
    上字第二六六三號判決參照），惟係屬附隨其業務而製作之文書（最高法院七十
    年九月二十一日第九次刑庭會議決議可資參照）。又「薪資表」係證明薪資發放
    造具記帳憑證所編製之憑證，屬原始憑證，為商業會計法第十五條第一款所規定
    之原始憑證，屬商業會計憑證，且薪資表係商業負責人有權自行製存，用以報領
    工資而製作之文書，其上登載特定工作人之姓名、支領薪資金額等事項，亦屬業
    務上作成之文書，另由支領薪資者在薪資表上蓋上印文，足以表示領取薪資意思
    之證明，具有收據之性質，為刑法第二百二十條第一項之準私文書。又按「營利
    事業所得稅結算申報書」，亦為業務上所製作之文書。另按商業會計法第第七十
    一條第一款商業負責人以明知為不實之事項而填製會計憑證或記入帳冊罪，為刑
    法第二百十五條業務上登載不實罪之特別處罰規定，依法條競合關係，應優先適
    用商業會計法處斷。查被告丁○○係俐銘公司之負責人，明知庚○○在俐銘公司
    共僅支領薪資五萬元，己○○則從未在俐銘公司支領薪資，竟偽造「庚○○」印
    文及盜用「己○○」印章，利用不知情之會計師登載在其製作之八十四年至八十
    六年每月薪資表上支領薪資之記錄，以浮報庚○○薪資及虛偽表示己○○受僱於
    俐銘公司，以為記帳憑證，並據以填載俐銘公司八十四年度至八十六年度之各類
    所得扣繳暨免扣繳憑單及各年度營利事業所得結算申報書，持向稅捐機關申報稅
    捐而逃漏俐銘公司各該年度之營利事業所得稅，足以生損害於謝宜及己○○及稅
    捐機關對稅捐稽徵之正確性，核其所為，係犯商業會計法第七十一條第一款之罪
    、稅捐稽徵法第四十七條第一款、第四十一條以不正當方法逃漏稅捐罪、第二百
    十六條、第二百十五條之行使業務上登載不實文書罪（行使扣繳憑單、結算申報
    書部分）、刑法第二百十六條、第二百十條之行使偽造私文書罪（行使偽造庚○○印文及盜用己○○印章以虛偽表示支薪證明之薪資表部分）。查被告以虛偽不
    實之「扣繳憑單」持向稅捐機關申報以逃漏俐銘公司之營利事業所得稅之事實，
    業據公訴人於起訴之犯罪事實載明，公訴人雖漏引刑法第二百十六條、第二百十
    五條之行使業務上登載不實文書罪之法條，惟公訴人顯已就被告此部犯行提起公
    訴至明，本院自得一併審理。又其所犯商業會計法第七十一條第一款（修正前第
    六十六條第一款）為刑法行使業務上登載不實罪（指薪資表部分）之特別處罰規
    定，依法條競合關係，應優先適用商業會計法第七十一條第一款規定。被告所犯
    商業會計法第七十一條第一款之罪及行使偽造私文書、行使業務登載不實罪與辛○○間，有犯意之聯絡及行為之分擔，為共同正犯。被告偽造私文書（即薪資表
    上庚○○、己○○支領薪資證明部分）及業務登載不實文書（薪資表、扣繳憑單
    、營利事業所得結算申報書）後復持以行使，偽造之低度行為為高度之行使行為
    所吸收，均不另論罪。又偽造印章、印文（庚○○部分）及盜用印章（己○○部
    分）為偽造私文書之部分行為，亦不另論罪。被告利用不知情之刻印店人員偽造
    「庚○○」印章、及利用不知情之會計師在薪資表、各類所得扣繳暨免扣繳憑單
    、營利事業所得結算申報書填載上開不實事項部分，為間接正犯。被告在俐銘公
    司各年度各月之薪資表上同時偽造「庚○○」印文及盜用「己○○」印文，以偽
    造該二人在各月支領薪資之證明收據以申報稅捐而行使，觸犯構成要件相同之罪
    名，為想像競合犯，均應從一重之行使偽造私文書罪處斷。又被告基於逃漏俐銘
    公司各年度營利事業所得稅之犯罪決意，在各年度分別先後在其屬會計憑證即薪
    資表上及非屬會計憑證之各類所得扣繳暨免扣繳憑單、營利事業所得結算申報書
    之業務上製作之文書就庚○○及己○○支領薪津部分為虛偽不實之登載，被害法
    益均同一，為接續犯，而均為實質上一罪，應各以一不正當方法逃漏稅捐罪及行
    使業務登載不實文書罪論。又被告所犯上開商業會計法第七十一條第一款之罪、
    行使偽造私文書、行使業務登載不實各多次犯行，均時間緊接，復均觸犯構成要
    件相同之罪名，顯係基於概括犯意為之，應依連續犯規定，各論以一論，並均依
    法加重其刑。所犯上開連續犯商業會計法第七十一條第一款之罪、連續行使偽造
    私文書罪及連續行使業務登載不實文書罪間，有方法目的之牽連關係，應從一重
    之連續行使偽造私文書罪論處。又所犯多次以不正當方法逃漏稅捐罪及連續行使
    偽造私文書罪間，行為互殊，應分論併罰。公訴人認被告逃漏稅捐係基於概括犯
    意而為，為連續犯，容有誤解。又查公訴人雖未就俐銘公司八十六年度虛偽填載
庚○○及己○○前開薪資款項於「薪資表」、「各類所得扣繳暨免扣繳憑單」及
    「營利事業所得結算申報書」，及於八十四年、八十五年另將上開不實事項虛偽
    填載在「薪資表」及「營利事業所得結算申報書」，再連同扣繳憑單一併持向稅
    捐稽徵機關申報稅捐而行使之犯行提起公訴，然檢察官就犯罪事實一部起訴者，
    其效力及於全部，上開未經起訴部分與前揭公訴人起訴且論罪科刑之行使業務登
    載不實文書罪（即扣繳憑單）間，有實質上一罪（即薪資表及營利事業所得結算
    申報書）及牽連犯（行使偽造私文書、商業會計法第七十一條第一款之罪）之關
    係，為起訴效力所及，本院自得併予審究。爰審酌被告並無前科紀錄，有卷附台
    灣高等法院被告全國前案紀錄表可按，素行良好，及其犯罪之動機、目的、手段
    、及其所逃漏之稅捐達二十五萬七千八百三十九元，造成之危害尚非重大併其犯
    後態度等一切情狀，分別量處如主文所示之刑，並定應執行之刑。末查被告行為
    後，刑法第四十一條於九十年一月十日經修正公布，並於同年月十二日生效，易
    科罰金之適用範圍擴大為最重本刑五年以下有期徒刑之罪，並明定併合處罰之數
    罪，如各罪均得易科罰金者，其應執行之刑逾六月時，亦得適用之，比較新舊法
    之結果，以裁判時即修正後之刑法第四十一條對被告等有利，爰依刑法第二條第
    一項前段規定適用裁判時之法律，併就被告丁○○所宣告上開各刑諭知易科罰金
    之折算標準。
三、偽造之「庚○○」印章一枚，雖未扣案然並無證據證明業已滅失，應依刑法第二
    百十九條規定宣告沒收。另俐銘公司八十四年至八十六年各一月至十二月所填製
    之薪資表共三十六張，雖為被告供犯罪所用之物，然為俐銘公司所有且於被告委
    託會計師持向稅捐稽徵機關申報稅捐時，已由稅捐稽徵機關留存，依法不得宣告
    沒收，僅就其上偽造之「庚○○」印文共三十六枚，依刑法第二百十九條規定宣
    告沒收。
據上論斷，應依刑事訴訟法第二百九十九條第一項前段，商業會計法第七十一條第一
款，稅捐稽徵法第四十七條第一款、第四十一條，刑法第二條第一項前段、第二十八
條、第五十六條、第二百十六條、第二百十條、第二百十五條、第五十五條、第二百
十九條、第四十一條第一項前段、第五十一條第五款，罰金罰鍰提高標準條例第一條
前段、第二條，判決如主文。
本案經檢察官洪景明到庭執行職務。
中      華      民      國      九十一    年    十二    月    三十一    日
                                  臺灣桃園地方法院刑事第三庭
                                      法  官  林惠霞
右正本證明與原本無異
如不服本判決書應於送達後十日內向本院提出上訴狀
                                      書記官  吳仁心
中      華      民      國      九十一      年   十二   月    三十一    日
附錄本案論罪科刑法條
商業會計法第七十一條
  商業負責人、主辦及經辦會計人員或依法受託帶他人處理會計事務之人有左列情事
之一者，處五年以下有期徒刑、拘役或科新臺幣十五萬元以下罰金：
一、以明知為不實之事項，而填製會計憑證或記入帳冊者。
二、故意使應保存之會計憑證、帳簿報表滅失毀損者。
三、意圖不法之利益而偽造、變造會計憑證、帳簿報表內容或撕毀其頁數者。
四、故意遺漏會計事項不為記錄致使財務報表發生不實之結果。
五、其他利用不正當方法，致使會計事項或財務報表發生不實結果者。
稅捐稽徵法第四十七條：
  本法關於納稅義務人、扣繳義務人及代徵人應處徒刑之規定，於左列之人適用之：
一、公司法規定之公司負責人。
二、民法或其他法律規定對外代表法人之董事或理事。
三、商業登記法規定之商業負責人。
四、其他非法人團體之代表人或管理人。
刑法第二百十六條
  行使第二百十條至第二百十五條之文書者，依偽造、變造文書或登載不實事項或使
登載不實事項之規定處斷。
刑法第二百十五條
  從事業務之人，明知為不實之事項，而登載於其業務上作成之文書，足以生損害於
公眾或他人者，處三年以下有期徒刑、拘役或五百元以下罰金。
刑法第二百十條
  偽造、變造私文書，足以生損害於公眾或他人者，處五年以下有期徒刑。
    第二百十條
